---
format: 
  revealjs:
    navigation-mode: vertical
    slide-number: false
    width: 1600
    height: 900
    logo: "images/revelo.png"
    footer: "[home page](https://revelo-rnaseq.github.io/2024_RNASeq_website/)"
    css: ["css/theme.css", "css/custom.css"]
    theme: simple
    controls: true
editor: source
filters:
  - roughnotation
editor_options: 

  chunk_output_type: inline
---

##  {#TitleSlide data-menu-title="TitleSlide" background-image="images/back001.jpg" background-size="cover" background-opacity="0.3"}

```{r setup, include=FALSE}
library(fontawesome)
library(tidyverse)
library(quarto)
library(gt)
library(gtExtras)
library(gtsummary)
```

<style>
  @import url('https://fonts.googleapis.com/css2?family=Architects+Daughter&family=Julius+Sans+One&family=Montserrat:wght@300&family=Rock+Salt&display=swap');
</style>

::: {style="position: absolute; left: 180px; top: 200px; height: 525px; width: 1500px; background-color: #69b1e9; padding: 20px; padding-left: 50px; border-radius: 5px;"}
[Introduzione al Corso]{style="font-size: 120px; font-weight: bold; line-height: 1em; margin: 0px; font-family: 'Architects Daughter', cursive;"}

[Introduzione all'analisi RNASeq in R]{style="font-size: 40px;font-weight: bold;"}

[Dipartimento di Biomedicina e Prevenzione]{style="font-size: 40px;font-weight: bold;"}

<br> <br>

[Marco Chiapello, Revelo Datalab]{style="font-size: 40px; font-weight: bold;"}

[November 2025]{style="font-size: 30px;font-weight: bold;"}
:::


#  {background-image="images/back001.jpg" background-size="cover" background-opacity="0.3"}

[Codice di Condotta]{.tit .p-span-center}

[{{< fa people-group >}}]{.icon .p-span-center}

##  {background-image="images/back001.jpg" background-size="cover" background-opacity="0.3"}

::: {style="font-size: 40px; text-align: justify"}
Ci dedichiamo a fornire un ambiente [accogliente]{.rn} e [di supporto]{.rn} per tutte le persone, [indipendentemente dal background o dall'identità]{.rn rn-type="box" rn-color="black"}.

Partecipando a questo corso, [i partecipanti accettano il Codice di Condotta]{.rn}.

Qualsiasi forma di comportamento volto a [escludere]{.rn rn-color="orange"}, [intimidire]{.rn rn-color="orange"} o [causare disagio]{.rn rn-color="orange"} è una violazione del Codice di Condotta. Per favorire un [ambiente di apprendimento positivo e professionale]{.rn rn-color="green"}, incoraggiamo i seguenti comportamenti:

::: {.fragment .fade-up}
-   Usare un linguaggio accogliente e inclusivo
:::

::: {.fragment .fade-up}
-   Essere rispettosi dei diversi punti di vista ed esperienze
:::

::: {.fragment .fade-up}
-   Accettare con grazia le critiche costruttive
:::

::: {.fragment .fade-up}
-   Concentrarsi su ciò che è meglio per la comunità
:::

::: {.fragment .fade-up}
-   Mostrare cortesia e rispetto verso gli altri membri della comunità
:::
:::

#  {background-image="images/back002.jpg" background-size="cover" background-opacity="0.3"}

[Presentiamoci]{.tit .p-span-center}

[{{< fa id-card >}}]{.icon .p-span-center}

##  {background-image="images/back002.jpg" background-size="cover" background-opacity="0.3"}

::: {.fragment .fade-down style="font-size: 100px; text-align: start;"}
{{< fa 1 >}} Chi sei?
:::

<br>

::: {.fragment .fade-down style="font-size: 100px; text-align: start; margin-left: 200px"}
{{< fa 2 >}} Cosa hai studiato?
:::

<br>

::: {.fragment .fade-down style="font-size: 100px; text-align: start;"}
{{< fa 3 >}} Quali sono i tuoi obiettivi?
:::

<br>

::: {.fragment .fade-down style="font-size: 100px; text-align: start; margin-left: 200px"}
{{< fa 4 >}} Quali sono le aspettative per il corso?
:::

:::{.notes}
1. Marco - datemi del tu - Agilent - 2 figli, una quasi moglie - Pallavolo

1. Laurea - Dottorato - Bioinformatica

1. Portare un po di open sourse nel mondo company

1. Che andiate a casa con qualche idea
:::

#  {background-image="images/website.png" background-size="cover" background-opacity="0.1"}

[Com'è strutturato il corso]{.tit .p-span-center}

##  {background-image="images/website.png" background-size="cover" background-opacity="0.1"}

[Website]{.p-span-center style="font-size: 100px"}

::: {.fragment .fade-down .p-img-center}
```{r}
#| echo: false
#| layout-ncol: 1
plot(qrcode::qr_code("https://revelo-rnaseq.github.io/2024_RNASeq_website/"))
```

[http://bit.ly/4hKN5OA]{.p-span-center style="font-size: 100px; font-weight: bold;"}
:::

##  {background-image="images/website.png" background-size="cover" background-opacity="0.1"}

[Agenda]{.p-span-center style="font-size: 100px"}

::: columns
::: {.column width="50%"}
[Giorno 1]{.p-span-center}
[Sequenziamento & Pipeline]{.p-span-center}

<br>

:::{.fragment .fade-rigth fragment-index=1}

[Orari]{style="font-weight: bold;"}    
9:30 : Introduzione al Corso   
10:00: Biologia del RNA-Seq (Design, NGS)            
10:45: Pausa                   
11:00: Pipeline nf-core/rnaseq (QC, Trimming)


12:30: Pausa pranzo            


13:30: Pipeline nf-core/rnaseq (Allineamento, Quantificazione)       
14:45: Pausa                   
15:00: Interpretazione MultiQC       
16:30: Considerazioni finali   

:::
:::

::: {.column width="50%"}
[Giorno 2]{.p-span-center}
[Analisi & Visualizzazione]{.p-span-center}

<br>

:::{.fragment .fade-rigth fragment-index=2}
[Orari]{style="font-weight: bold;"}    
9:30 : Introduzione a R & Tidyverse  
10:45: Pausa                   
11:00: Importazione Dati (tximport)


12:30: Pausa pranzo            


13:30: Analisi Differenziale (DESeq2)    
14:45: Pausa                   
15:00: Visualizzazione dei Risultati                    
16:30: Chiusura Corso   
:::
:::
:::

#  {background-image="images/website.png" background-size="cover" background-opacity="0.1"}

[Metodo Didattico]{.tit .p-span-center}

[{{< fa chalkboard-user >}}]{.icon .p-span-center}

##  {background-image="images/website.png" background-size="cover" background-opacity="0.1"}

[Approccio]{.p-span-center style="font-size: 100px"}

:::{style="font-size: 70px"}
1. Strumenti Open Source

1. Community di supporto

1. Il tuo laptop è tutto ciò che serve

1. [Feedback costante]{.rn rn-index=1}

1. [Fai domande!]{.rn rn-index=1}
:::

##  {background-image="images/website.png" background-size="cover" background-opacity="0.1"}

[Feedbacks]{.p-span-center style="font-size: 100px"}

- [Immediati]{style="font-size: 70px"}

  - Sticky notes

- [Formative assessment]{style="font-size: 70px"}

  - Veloci questionari o esercizi

- [Alla fine di ogni modulo]{style="font-size: 70px"}

  - Sticky notes


##  {background-image="images/website.png" background-size="cover" background-opacity="0.1"}

[Strumenti]{.p-span-center style="font-size: 100px"}

- [Website]{style="font-size: 70px"}
  
- [Slack]{style="font-size: 70px"}

  - Strumento di comunicazione
  
<br>
<br>


[Entrambi rimarranno online per sempre]{.p-span-center style="font-size: 70px" .rn}

#  {background-image="images/website.png" background-size="cover" background-opacity="0.1"}

[Obiettivi]{.tit .p-span-center}

[{{< fa bullseye >}}]{.icon .p-span-center}


##  {background-image="images/website.png" background-size="cover" background-opacity="0.1"}

[Obiettivi]{.p-span-center style="font-size: 100px"}

::::{style="font-size: 60px; font-family: 'Julius Sans One', sans-serif;"}

:::{.fragment .fade-in fragment-index=1}
::: {.fragment .semi-fade-out fragment-index=2}
1. Diventare un data scientist migliore
:::
:::

:::{.fragment .fade-in fragment-index=2}
::: {.fragment .semi-fade-out fragment-index=3}
1. Imparare le best practices per lavorare con R/Bioconductor e Nextflow
:::
:::

:::{.fragment .fade-in fragment-index=3}
::: {.fragment .semi-fade-out fragment-index=4}
1. Comprendere come analizzare dati di Bulk RNA-Seq
:::
:::

:::{.fragment .fade-in fragment-index=4}
::: {.fragment .semi-fade-out fragment-index=5}
1. Sviluppare una pipeline RNASeq leggera e riutilizzabile
:::
:::

::::

#  {background-image="images/qmark.jpg" background-size="cover" background-opacity="0.7"}


::: {style="position: absolute; left: 980px; top: 450px;"}
[Domande?]{style="font-size: 130px; font-weight: bold; color: white"}
:::

