---
format: 
  revealjs:
    navigation-mode: vertical
    slide-number: false
    width: 1600
    height: 900
    logo: "images/revelo.png"
    footer: "[home page](https://revelo-rnaseq.github.io/2025_RNASeq/)"
    css: ["css/theme.css", "css/custom.css"]
    theme: simple
    controls: true
mainfont: "Times New Roman"
editor: source
filters:
  - roughnotation
editor_options: 

  chunk_output_type: inline
---

##  {#TitleSlide data-menu-title="TitleSlide" background-image="images/back001.jpg" background-size="cover" background-opacity="0.3"}

```{r setup, include=FALSE}
# Load only essential packages
if (requireNamespace("fontawesome", quietly = TRUE)) library(fontawesome)
if (requireNamespace("tidyverse", quietly = TRUE)) library(tidyverse)
if (requireNamespace("quarto", quietly = TRUE)) library(quarto)
```

<style>
  @import url('https://fonts.googleapis.com/css2?family=Architects+Daughter&family=Julius+Sans+One&family=Montserrat:wght@300&family=Rock+Salt&display=swap');
</style>

::: {style="position: absolute; left: 180px; top: 200px; height: 525px; width: 1500px; background-color: #69b1e9; padding: 20px; padding-left: 50px; border-radius: 5px;"}
[Introduzione al Corso]{style="font-size: 120px; font-weight: bold; line-height: 1em; margin: 0px; font-family: 'Architects Daughter', cursive;"}

[Introduzione all'analisi RNASeq in R]{style="font-size: 40px; font-weight: bold;"}

[Dipartimento di Biomedicina e Prevenzione]{style="font-size: 40px; font-weight: bold;"}

<br> <br>

[Marco Chiapello, Revelo Datalab]{style="font-size: 40px; font-weight: bold;"}

[Marzo 2026]{style="font-size: 30px; font-weight: bold;"}
:::

:::{.notes}
- Apertura breve: oggi lavoriamo in modo pratico, con focus su logica biologica e interpretazione.
- Spiega che l'AI e' uno strumento didattico centrale del corso.
:::


#  {background-image="images/back001.jpg" background-size="cover" background-opacity="0.3"}

[Codice di Condotta]{.tit .p-span-center}

[{{< fa people-group >}}]{.icon .p-span-center}

##  {background-image="images/back001.jpg" background-size="cover" background-opacity="0.3"}

::: {style="font-size: 40px; text-align: justify"}
Ci dedichiamo a fornire un ambiente [accogliente]{.rn} e [di supporto]{.rn} per tutte le persone, [indipendentemente dal background o dall'identita']{.rn rn-type="box" rn-color="black"}.

Partecipando a questo corso, [i partecipanti accettano il Codice di Condotta]{.rn}.

Qualsiasi forma di comportamento volto a [escludere]{.rn rn-color="orange"}, [intimidire]{.rn rn-color="orange"} o [causare disagio]{.rn rn-color="orange"} e' una violazione del Codice di Condotta. Per favorire un [ambiente di apprendimento positivo e professionale]{.rn rn-color="green"}, incoraggiamo i seguenti comportamenti:

::: {.fragment .fade-up}
- Usare un linguaggio accogliente e inclusivo
:::

::: {.fragment .fade-up}
- Essere rispettosi dei diversi punti di vista ed esperienze
:::

::: {.fragment .fade-up}
- Accettare con grazia le critiche costruttive
:::

::: {.fragment .fade-up}
- Concentrarsi su cio' che e' meglio per la comunita'
:::

::: {.fragment .fade-up}
- Mostrare cortesia e rispetto verso gli altri membri della comunita'
:::
:::

:::{.notes}
- Leggere solo i punti chiave, senza soffermarsi troppo.
- Enfatizzare che domande e dubbi sono benvenuti in ogni momento.
:::


#  {background-image="images/back002.jpg" background-size="cover" background-opacity="0.3"}

[Check-in Rapido]{.tit .p-span-center}

[{{< fa id-card >}}]{.icon .p-span-center}

##  {background-image="images/back002.jpg" background-size="cover" background-opacity="0.3"}

::: {.fragment .fade-down style="font-size: 100px; text-align: start;"}
{{< fa 1 >}} Giro veloce dei nomi
:::

<br>

::: {.fragment .fade-down style="font-size: 100px; text-align: start; margin-left: 200px"}
{{< fa 2 >}} Cosa vi aspettate dal corso?
:::

<br>

::: {.fragment .fade-down style="font-size: 100px; text-align: start;"}
{{< fa 3 >}} Analizzerete (o gestirete) dati RNA-seq bulk?
:::

:::{.notes}
- Tenere il giro entro 8-10 minuti totali.
- Se emergono bisogni diversi, promettere di adattare esempi e discussione.
- Annotare rapidamente chi lavora gia' con RNA-seq e chi no.
:::


#  {background-image="images/website.png" background-size="cover" background-opacity="0.1"}

[Com'e' strutturato il corso]{.tit .p-span-center}

##  {background-image="images/website.png" background-size="cover" background-opacity="0.1"}

[Website]{.p-span-center style="font-size: 100px"}

::: {.fragment .fade-down .p-img-center}
```{r}
#| echo: false
#| layout-ncol: 1
plot(qrcode::qr_code("https://revelo-rnaseq.github.io/2025_RNASeq/"))
```

[https://revelo-rnaseq.github.io/2025_RNASeq/]{.p-span-center style="font-size: 100px; font-weight: bold;"}
:::

:::{.notes}
- Mostrare che il sito e' il punto unico per materiali e link.
- Invitare a tenere aperto il sito durante tutto il corso.
:::

##  {background-image="images/website.png" background-size="cover" background-opacity="0.1"}

[Agenda]{.p-span-center style="font-size: 100px"}

::: columns
::: {.column style="width: 50%; font-size: 34px;"}
[Giorno 1]{.p-span-center style="font-size: 56px;"}
[Sequenziamento & Pipeline]{.p-span-center style="font-size: 42px;"}

<br>

:::{.fragment .fade-rigth fragment-index=1}

::: {style="line-height: 1.25; font-size: 30px;"}
[Orari]{style="font-weight: bold;"}<br>
9:30 : Introduzione al Corso<br>
10:00: Ricerca riproducibile<br>
10:45: Pausa<br>
11:00: Biologia del RNA-Seq (Design, NGS)<br>
12:30: Pausa pranzo<br>
13:30: Pipeline nf-core/rnaseq (QC, Trimming)<br>
14:45: Pausa<br>
15:00: Pipeline nf-core/rnaseq (Allineamento, Quantificazione)<br>
16:30: Considerazioni finali
:::

:::
:::

::: {.column style="width: 50%; font-size: 34px;"}
[Giorno 2]{.p-span-center style="font-size: 56px;"}
[Analisi & Visualizzazione]{.p-span-center style="font-size: 42px;"}

<br>

:::{.fragment .fade-rigth fragment-index=2}
::: {style="line-height: 1.25; font-size: 30px;"}
[Orari]{style="font-weight: bold;"}<br>
9:30 : Introduzione e setup dell'ambiente di lavoro con l'AI<br>
10:45: Pausa<br>
11:00: Esempio di analisi<br>
12:30: Pausa pranzo<br>
13:30: Analisi RNASeq con AI<br>
14:45: Pausa<br>
15:00: Visualizzazione dei Risultati e Prompt AI<br>
16:30: Chiusura Corso
:::
:::
:::
:::

:::{.notes}
- Chiarire il flusso: prima pipeline e QC, poi analisi statistica e interpretazione.
- Evidenziare che l'AI entra soprattutto nella parte pratica del giorno 2.
:::


#  {background-image="images/website.png" background-size="cover" background-opacity="0.1"}

[AI nel Corso]{.tit .p-span-center}

[{{< fa robot >}}]{.icon .p-span-center}

##  {background-image="images/website.png" background-size="cover" background-opacity="0.1"}

[Come useremo l'AI]{.p-span-center style="font-size: 100px"}

:::{style="font-size: 64px"}
1. [Prompt chiaro]{.rn} -> obiettivo biologico, input, output atteso

1. [Verifica critica]{.rn} -> controlliamo sempre risultati e assunzioni

1. [Interpretazione biologica]{.rn} -> priorita' al senso dei risultati, non alla sintassi
:::

:::{.notes}
- Messaggio chiave: AI come copilota, non pilota automatico.
- Ripetere il ciclo didattico: chiedi, esegui, verifica, interpreta.
:::

##  {background-image="images/website.png" background-size="cover" background-opacity="0.1"}

[Regole Pratiche per Prompt Efficaci]{.p-span-center style="font-size: 90px"}

::: {.callout-tip style="font-size: 40px"}
## Template rapido da copiare

```
Sto analizzando dati RNA-seq bulk.
Input disponibili: [specifica file/cartelle].
Obiettivo biologico: [es. identificare geni differenzialmente espressi].
Genera i comandi/codice in passi brevi e spiegami come verificare ogni output.
```
:::

::: {.callout-important style="font-size: 38px"}
Non accettiamo mai output AI senza controllo: qualita' dati, statistiche e coerenza biologica vengono prima.
:::

:::{.notes}
- Fare esempio pratico di prompt ben formulato vs prompt vago.
- Anticipare che i template completi sono nella sezione Demo Prompt del sito.
:::


#  {background-image="images/website.png" background-size="cover" background-opacity="0.1"}

[Metodo Didattico]{.tit .p-span-center}

[{{< fa chalkboard-user >}}]{.icon .p-span-center}

##  {background-image="images/website.png" background-size="cover" background-opacity="0.1"}

[Approccio]{.p-span-center style="font-size: 100px"}

:::{style="font-size: 70px"}
1. Strumenti Open Source e workflow riproducibile

1. Community di supporto

1. Il tuo laptop e' tutto cio' che serve

1. [AI come pair programmer]{.rn rn-index=1}

1. [Feedback costante e domande aperte]{.rn rn-index=1}
:::

:::{.notes}
- Sottolineare che i concetti restano validi anche cambiando strumenti e software.
:::

##  {background-image="images/website.png" background-size="cover" background-opacity="0.1"}

[Feedback]{.p-span-center style="font-size: 100px"}

- [Immediato]{style="font-size: 70px"}

  - Domande in aula durante le demo

- [Formativo]{style="font-size: 70px"}

  - Mini esercizi guidati e check dei risultati

- [Fine modulo]{style="font-size: 70px"}

  - 1 punto chiaro + 1 punto da rivedere

:::{.notes}
- Invitare feedback anche se il ritmo e' troppo veloce o troppo lento.
:::


##  {background-image="images/website.png" background-size="cover" background-opacity="0.1"}

[Strumenti]{.p-span-center style="font-size: 100px"}

- [Website]{style="font-size: 70px"}

- [AI Assistant (Copilot/ChatGPT)]{style="font-size: 70px"}

  - Pair programming e generazione guidata di codice

- [R + Bioconductor + Nextflow]{style="font-size: 70px"}

  - Stack tecnico del corso

<br>
<br>

[Materiali e template prompt resteranno disponibili online]{.p-span-center style="font-size: 70px" .rn}

:::{.notes}
- Specificare che i prompt servono come base, ma vanno adattati al proprio dataset.
:::


#  {background-image="images/website.png" background-size="cover" background-opacity="0.1"}

[Obiettivi]{.tit .p-span-center}

[{{< fa bullseye >}}]{.icon .p-span-center}


##  {background-image="images/website.png" background-size="cover" background-opacity="0.1"}

[Obiettivi]{.p-span-center style="font-size: 86px"}

::::{style="font-size: 50px; line-height: 1.15; font-family: 'Julius Sans One', sans-serif;"}

:::{.fragment .fade-in fragment-index=1}
::: {.fragment .semi-fade-out fragment-index=2}
1. Capire il workflow completo da FASTQ a risultati interpretabili
:::
:::

:::{.fragment .fade-in fragment-index=2}
::: {.fragment .semi-fade-out fragment-index=3}
1. Usare R/Bioconductor e Nextflow con best practices riproducibili
:::
:::

:::{.fragment .fade-in fragment-index=3}
::: {.fragment .semi-fade-out fragment-index=4}
1. Interpretare correttamente output di QC e analisi differenziale
:::
:::

:::{.fragment .fade-in fragment-index=4}
::: {.fragment .semi-fade-out fragment-index=5}
1. Saper usare l'AI in modo verificabile e biologicamente sensato
:::
:::

::::

:::{.notes}
- Chiusura obiettivi: autonomia pratica + pensiero critico.
:::


#  {background-image="images/qmark.jpg" background-size="cover" background-opacity="0.7"}


::: {style="position: absolute; left: 980px; top: 450px;"}
[Domande?]{style="font-size: 130px; font-weight: bold; color: white"}
:::

:::{.notes}
- Chiedere se ci sono aspettative non ancora emerse.
- Transizione al modulo successivo.
:::
